臺灣苗栗地方法院刑事判決　　　　　　　　　　　　　九十一年度交訴字第一一號
　　公　訴　人　臺灣苗栗地方法院檢察署檢察官
　　被　　　告　丙○○
右列被告因過失致死案件，經檢察官提起公訴（九十一年度偵字第一一０號），本院
判決如左：
    主  文
丙○○因過失致人於死，處有期徒刑陸月，如易科罰金，以參佰元折算壹日。緩刑參
年。
        事  實
一、丙○○係苗栗縣銅鑼鄉中興工業區佳燁精密鑄造工業股份有限公司之課長，因該
    公司臨時指派丙○○將樣品交給客戶（尚非以從事駕駛為其附隨之業務），丙○
    ○遂於民國（下同）九十年十一月二十九日下午一時多許，駕駛一部車牌號碼Ｍ
    Ｊ－六二三一號自用小貨車，自其公司出發，準備至苗栗縣苑裡鎮田心里八鄰八
    十三之十七號客戶處，並沿苗栗縣苑裡鎮田心里苗四十七之一線由南往北方向行
    駛，同日下午二時四十分許，途經苗四十七之一線與東西向四十八路未設交通號
    誌之交岔路口時，暫停路旁整理車內物品完畢後，隨即駕駛該車準備左轉至東西
    向四十八路，原應注意汽車行駛至交岔路口，轉彎車應讓直行車先行；及汽車行
    駛時，駕駛人應注意車前狀況，並隨時採取必要之安全措施，以避免肇生事故，
    危及他人之行車安全；而依當時天候晴，日間自然光線，路面乾燥，無缺陷，亦
    無障礙物等情形，並能注意，竟疏未注意及此，即貿然左轉。適甲○○騎乘一部
    車牌號碼ＭＹＣ－三八二號重型機車，後載其祖母柯完妹，沿苗四十七之一線由
    北往南自對向車道駛來，行經該交岔路口，因閃避不及，被丙○○所駕駛之小貨
    車前保險桿所撞及，使坐在機車後面之柯完妹被彈起碰到小貨車之前擋風玻璃後
    ，再摔落地上，因此受有左胸挫傷併多肋骨骨折、骨盆骨折、左脛骨骨折、左小
    腿巨大撕裂傷等傷害，經送醫急救後，延至同日下午四時零七分許，終因左側血
    胸、左胸側部及左肩背部挫傷不治死亡。另甲○○人車倒地，則受有頭部外傷、
    左側髖骨挫傷，及多處擦傷、撕裂傷等普通傷害。至丙○○於車禍發生後，在其
    犯罪尚未被發覺前，主動向警方報案表明其係肇事者而自首，並接受裁判。
二、案經柯完妹之子乙○○及甲○○訴由苗栗縣警察局通霄分局報請臺灣苗栗地方法
    院檢察署檢察官偵查起訴。
      理  由
一、右揭事實，業據被告丙○○於本院審理時坦承不諱，而被害人柯完妹確因本件車
    禍，受有左胸挫傷併多肋骨骨折、骨盆骨折、左脛骨骨折、左小腿巨大撕裂傷等
    傷害，經送醫急救後，終因左側血胸、左胸側部及左肩背部挫傷不治死亡之事實
    ，亦經檢察官督同法醫師相驗明確，製有相驗筆錄、驗斷書、相驗屍體證明書及
    勘驗筆錄等在卷可稽。另被害人甲○○則受有頭部外傷、左側髖骨挫傷，及多處
    擦傷、撕裂傷等普通傷害，亦有苑裡李綜合醫院診斷證明書乙紙在卷足參。
二、按汽車行駛至交岔路口，轉彎車應讓直行車先行；汽車行駛時，駕駛人應注意車
    前狀況，並隨時採取必要之安全措施，道路交通安全規則第九十四條第三項、第
    一百零二條第一項第六款前段分別定有明文。經查：本件車禍之發生，依據被告
    之自白，被害人甲○○之陳述，道路交通事故調查報告表，及照片十五幀所示，
    係因被告駕駛上開自用小貨車，途經上開交岔路口，未注意轉彎車應讓直行車先
    行，復未注意車前狀況，而依當時天候晴，日間自然光線，路面乾燥，無缺陷，
    亦無障礙物等情形，並能注意，竟疏未注意，即貿然左轉，致撞及甲○○所騎乘
    之重型機車，使被害人柯完妹死亡，被害人甲○○受傷，其顯有過失甚明，且被
    害人柯完妹因本件車禍死亡，被害人甲○○因本件車禍受傷，與被告之過失行為
    間，均有相當之因果關係。故被告對此次車禍之發生，應負全部之肇事責任，事
    證明確，被告過失之犯行洵堪認定。
三、核被告所為，係犯刑法第二百七十六條第一項之過失致人於死罪、第二百八十四
    條第一項前段之過失傷害罪。被告以一過失行為，同時使被害人柯完妹死亡、被
    害人甲○○受傷，應依刑法第五十五條前段想像競合犯之規定，從一重之過失致
    人於死罪處斷。又被告於車禍發生後，在其犯罪尚未被發覺前，主動向警方報案
    表明其係肇事者，有上開道路交通事故調查報告表報案人欄之記載足參，並經證
    人即至車禍現場處理之警員劉坤榮，於檢察官偵查中證述明確，符合自首之要件
    ，應依刑法第六十二條前段之規定，減輕其刑。爰審酌被告過失之程度，對此次
    車禍之發生，應負全部之肇事責任，已與被害人家屬成立民事和解，有卷附和解
    書二紙可稽；及犯後態度良好等一切情狀，量處如主文所示之刑，並諭知易科罰
    金之折算標準，以資懲儆。次查被告雖曾於八十六年十二月二十二日，因過失致
    死案件，經台灣台中地方法院判處有期徒刑十月，緩刑三年，並於八十七年一月
    十日判決確定，已於九十年一月十日緩刑期滿，緩刑既未被撤銷，其刑之宣告已
    失效力，與未曾受有期徒刑以上刑之宣告相同，此有刑案資料查註紀錄表、台灣
    高等法院檢察署刑案紀錄簡附表等在卷可按，目前有正當職業，經此教訓後，應
    知警惕，當無再犯之虞，本院認為對其所宣告之刑，以暫不執行為適當，爰併諭
    知緩刑三年，以勵自新。
據上論斷，應依刑事訴訟法第二百九十九條第一項前段，刑法第二百七十六條第一項
、第二百八十四條第一項前段、第五十五條、第四十一條第一項前段、第六十二條前
段、第七十四條第一款，罰金罰鍰提高標準條例第一條前段、第二條，判決如主文。
本案經檢察官黃志勇到庭執行職務。
中      華      民      國      九十一      年      四    月      四    日
                                臺灣苗栗地方法院刑事第一庭
                                        法  官  柳  章  峰
右正本證明與原本無異。
如不服本判決，應於判決送達後十日內向本院提出上訴狀( 應附繕本 )。
                                        書記官  歐  明  秀
中      華      民國      九十一      年      四    月      四    日
